臺灣新北地方法院刑事判決
111年度金訴字第1457號
公  訴  人  臺灣新北地方檢察署檢察官
被      告  張閎勛




上列被告因違反洗錢防制法等案件，經檢察官提起公訴（111年
度偵字第27170、30537號），因被告於準備程序中就被訴事實為
有罪之陳述，本院合議庭裁定由受命法官獨任進行簡式審判程序
，判決如下：
    主  文
張閎勛犯附表罪刑欄所示之罪，各處如附表罪刑欄及沒收欄所示
之刑及沒收。應執行有期徒刑參月，如易科罰金，以新臺幣壹仟
元折算壹日。
    事實及理由
一、本件犯罪事實及證據，除犯罪事實欄一、第10至11行「可替
    其向銀行貸款，惟需先交付提款卡以便匯款至其帳戶」應更
    正為「可借貸現金，惟金主需要查其名下有無欠債，故要求
    提供三間銀行帳戶」、倒數第8至9行「以便匯款至其帳戶」
    應更正為「作為借款提款用」；證據部分補充「被告張閎勛
    於本院準備程序及審理時之自白」外，餘均引用如附件檢察
    官起訴書之記載。
二、論罪科刑：
  ㈠核被告本案所為，均係犯刑法第339條第1項之詐欺取財罪。
    被告就上開犯行，與「小妹妹」具有犯意聯絡及行為分擔，
    均為共同正犯；被告就起訴書犯罪事實一、㈠及㈡所為之犯行
    （共2 位告訴人），犯意各別，告訴人不同、行為互異，應
    予分論併罰。
　㈡被告前因施用毒品案件，經1.臺灣士林地方法院以104年度審
    易字第1200號判決判處有期徒刑9月確定；2.同法院以104年
    度審易字第463號判決判處有期徒刑8月確定；3.同法院以10
    4年度審易字第550號判決判處有期徒刑8月確定，上開1.至3
    .案件，嗣經同法院以104年度聲字第1664號裁定應執行刑為
    有期徒刑1年9月確定。又4.因施用毒品案件，經同法院以10
    4年度審易字第1941號判決判處有期徒刑10月確定，上開案
    件接續執行，於民國106年7月3日縮短刑期假釋出監，嗣於1
    07年3月10日假釋期滿未經撤銷，未執行之刑視為已執行完
    畢等情，有臺灣高等法院被告前案紀錄表在卷可稽，其於受
    有期徒刑執行完畢後，5年以內故意再犯本案有期徒刑以上
    之罪，為累犯，本應依刑法第47條第1項規定加重其刑，惟
    依司法院大法官釋字第775號解釋意旨，不分情節，一律加
    重累犯之最低本刑，有違憲法罪刑相當原則，於法律修正前
    ，為避免上述罪刑不相當之情形，法院就該個案應依上開解
    釋意旨裁量是否加重最低本刑。本院審酌其構成累犯之前案
    係施用毒品案件，與本案詐欺犯行並非同類案件，難認被告
    有特別惡性或刑罰反應力薄弱之情，並參酌前揭大法官釋字
    第775號解釋意旨，爰均不予加重其刑。
　㈢爰審酌被告不思以正當途徑獲取財物，竟為貪圖輕易獲得金
    錢，共同參與本案詐欺取財犯行，顯然欠缺尊重他人財產權
    之觀念，殊非可取；復酌以被告犯罪之動機、目的、手段、
    犯罪所生損害、在本案中擔任角色及參與程度，兼衡被告犯
    罪後坦承犯行之態度，暨被告於本院審理時自陳高中肄業之
    教育程度、目前從事外送工作、月收入約新臺幣（下同）1
    萬元、沒有人需要其扶養之生活狀況（見本院卷第77頁）等
    一切情狀，各量處如附表罪刑欄所示之刑，及諭知易科罰金
    之折算標準，並斟酌被告犯罪之次數、情節及所犯本案2罪
    整體之非難評價，定其應執行刑及易科罰金之折算標準。
三、沒收部分：
    查被告自承其本案每領取一個包裹可獲取150元之報酬（見
    偵字第30537號卷第6、55頁），從而被告因本案取得之報酬
    應為300元（計算式：150元＋150元＝300元），為其犯罪所得
    且未據扣案，應依刑法第38條之1第1項、第3項規定宣告沒
    收，且於全部或一部不能沒收或不宜執行沒收時，追徵其價
    額。
四、不另為無罪諭知：
　　起訴意旨認被告就起訴書犯罪事實欄一、㈠及㈡之所為，另涉
    犯洗錢防制法第14條第1項之一般洗錢罪。然查，就起訴書
    事實欄一、㈠及㈡對告訴人陳運平、洪堂鉉所為詐欺取財犯行
    ，被告前往領取者係告訴人陳運平、洪堂鉉遭詐欺而寄出之
    其等帳戶提款卡等實體物品，而非以提領、轉帳、交付等方
    式將犯罪所得即金錢加以掩飾或隱匿，藉此使金錢流向難以
    追查，復未對於詐欺取財所得之物予以變更，自核與洗錢防
    制法所規範之洗錢行為定義不合，自難以洗錢罪相繩。是起
    訴意旨認被告如起訴書犯罪事實欄一、㈠及㈡之所為另涉犯洗
    錢防制法第14條第1項之洗錢罪，容有未洽，此部分本應為
    無罪之諭知，惟起訴意旨認此部分與前開論罪科刑部分，具
    想像競合犯之裁判上一罪關係，爰均不另為無罪之諭知。
據上論斷，應依刑事訴訟法第273條之1第1項、第299 條第1項前
段、第310條之2、第454條（本案採判決精簡原則，僅引述程序
法條），判決如主文。
本案經檢察官黃孟珊偵查起訴，由檢察官林涵慧到庭執行職務。
中　　華　　民　　國　　111 　年　11 　　月　　28　　日
                  刑事第十七庭  法　官  黃俊雯
以上正本證明與原本無異
如不服本判決，應於收受送達後20日內向本院提出上訴書狀，其
未敘述上訴之理由者並得於提起上訴後20日內向本院補提理由書
「切勿逕送上級法院」。
                                書記官　游斯涵
中　　華　　民　　國　　111 　年   11 　　月　　29　　日
附錄本案論罪科刑法條全文：
中華民國刑法第339條
意圖為自己或第三人不法之所有，以詐術使人將本人或第三人之
物交付者，處5 年以下有期徒刑、拘役或科或併科50萬元以下罰
金。
以前項方法得財產上不法之利益或使第三人得之者，亦同。
前二項之未遂犯罰之。

附表：
編號 　    罪刑欄     沒收欄 1. （起訴書犯罪事實欄一、㈠） 張閎勛共同犯詐欺取財罪，處有期徒刑貳月，如易科罰金，以新臺幣壹仟元折算壹日。 未扣案之犯罪所得新臺幣參佰元沒收，於全部或一部不能沒收或不宜執行沒收時，追徵其價額。  2. （起訴書犯罪事實欄一、㈡)  張閎勛共同犯詐欺取財罪，處有期徒刑貳月，如易科罰金，以新臺幣壹仟元折算壹日。